【裁判字號】    97,交聲,1270
【裁判日期】    980831
【裁判案由】    聲明異議
【裁判全文】
臺灣臺南地方法院交通事件裁定        97年度交聲字第1270號
移送機關    交通部公路總局嘉義區監理所臺南監理站
異議人即
受處分人    甲○○
上列受處分人因違反道路交通管理處罰條例案件，對於交通部公
路總局嘉義區監理所台南監理站民國97年11月28日所為之裁決處
分（處分案號：嘉監南字第裁74-1AD424308號），聲明異議，本
院裁定如下：
    主  文
異議駁回。
    理  由
一、原處分意旨略以：異議人即受處分人甲○○（下稱異議人）
    ，所有之車牌號碼VHY-326號輕機車（下稱系爭車輛），於
    民國（下同）97年10月17日上午10時16分許，在台北市○○
    街1巷24號，因在設有禁止停車標線之處所停車，經臺北市
    政府交通局（下稱舉發機關）依違反道路交通管理處罰條例
    第56條第1項第4款之規定，製單逕行舉發，嗣經交通部公路
    總局嘉義區監理台南監理站（下稱移送機關），以其違規事
    實明確，乃依道路交通管理處罰條例第56條第1項第4款之規
    定，裁處異議人罰鍰新台幣600元。
二、本件聲明異議意旨略以：異議人所有之系爭車輛早在87年就
    已遺失，異議人於97年7月13日發生氣爆意外，因當時病情
    危急，故機車遺失時沒時間報案，後又因復健過程好幾年，
    而遺忘了此事，又因異議人居住地與戶籍地這幾年都不在同
    一個地方，所以之前從未收到過罰單，直到今年將戶籍移來
    目前居住的住址，才收到第一張罰單，一收到罰單就立即申
    訴並至台南縣警察局報案，為此聲明異議等語。
三、按汽車駕駛人停車時，在設有禁止停車標誌、標線之處所停
    車者，處新臺幣600元以上1,200元以下罰鍰，道路交通管理
    處罰條例第56條第1項第4款定有明文。
四、經查：
  (一)舉發機關指稱異議人所有系爭車輛於上揭時、地遭警舉發在
    設有禁止停車標線之處所停車，有舉發機關97年12月25 日
    北市交停字第1AD424308號舉發違反道路交通管理事件通知
    單1份及照片1幀在卷可稽，且為異議人所不否認，故此部分
    事實當可認定。
  (二)惟異議人辯稱系爭車輛於87年即已失竊云云，然查：異議人
    曾於89年9月21日親自至移送機關補發系爭車輛之行照並繳
    納燃料費，有移送機關97年12月26日嘉監南字第0970129664
    號函1份附卷可參；又系爭車輛於本件違規日即97年10月17
    日之前並無申報失竊之紀錄，直至97年11月10日始因失竊至
    台南縣警察局永康分局報案，有台南縣警察局永康分局98年
    2月3日南縣永康偵字第0980001766號函檢附之調查筆錄1份
    在卷可參；故倘異議人所言系爭車輛於87年間失竊一節為真
    實，則異議人應無於89年間補發該車行照及繳納燃料費之必
    要；又異議人於本件違規日之前，均未曾就系爭車輛失竊一
    事向警察機關報案，亦與常情不符；此外，異議人並未提出
    其他積極證據供本院調查系爭車輛於本件違規行為發生日並
    未在異議人占有使用中，或實力支配之下，其辯稱系爭車輛
    於87年間即已失竊一節，實不足採。從而，移送機關指稱異
    議人有在設有禁止停車標線之處所停放系爭車輛之違規行為
    ，自屬無誤。
五、綜上所述，異議人有在禁止停車處所停車之違規行為，既堪
    認定，則移送機關依道路交通管理處罰條例第56條第1項第4
    款之規定，裁處異議人罰鍰新台幣600元，並無違誤，從而
    ，異議人之異議，為無理由，應予駁回。
六、據上論斷，應依道路交通管理處罰條例第87條第2項、道路
    交通案件處理辦法第19條，裁定如主文。
中    華    民    國    98    年    8     月    31    日
                     交通法庭   法  官   陳淑勤
以上正本證明與原本無異。
如不服本裁定，應於送達後5日內，向本院提出抗告狀。
                                書記官   謝國欽
中    華    民    國    98    年    9     月    1     日


司法院資訊處製作；財團法人民間司法改革基金會備份。
